ACORDAO-COMPLETO-2374255

ACÓRDÃO DE RELAÇÃO

ACÓRDÃO DE RELAÇÃO 9031/2019 ATA 33/2019 - SEGUNDA CÂMARA

Acórdão 9031/2019-TCU-Segunda Câmara
Os Ministros do Tribunal de Contas da União, reunidos em Sessão de 2ª Câmara, ACORDAM, por unanimidade, com fundamento nos arts. 1º, V, e 39, II, da Lei nº  8.443, de 1992, e nos arts. 1º, VIII, 143, II, 259, II, e 260, § 6º, do Regimento Interno do TCU, aprovado pela Resolução nº 246, de 2011, além dos arts. 3º, §§ 6º e 7º, I, da Resolução TCU nº  206, de 2007, c/c o item 9.4 do Acórdão 420/2007-TCU-Plenário, em considerar prejudicadas, por inépcia, as apreciações para fins de registro dos atos de concessão de aposentadorias relacionados no item 1.1 deste Acórdão, diante das inconsistências nos dados registrados, sem as justificativas por parte do gestor, e prolatar as determinações abaixo indicadas, de acordo com os pareceres emitidos nos autos:
1. Processo TC-Processo 012.627/2019-4 (APOSENTADORIA) 
	1.1. Interessados: Antônio Montes Filho (CPF XXX.165.508-XX) ; Carlos Alberto dos Santos Passos (CPF XXX.529.788-XX) ; Eunice Nogueira Duarte (CPF XXX.605.248-XX) ; José Jali Rodrigues de Souza (CPF XXX.949.848-XX) ; Marinalva Muniz Rocha (CPF XXX.751.248-XX) ; Roberto Fernandes Tavares Filho (CPF XXX.041.606-XX) e Roberto de Oliveira (CPF XXX.982.738-XX) .
	1.2. Entidade: Centro de Tecnologia da Informação Renato Archer.
	1.3. Relator: Ministro-Substituto André Luís de Carvalho.
	1.4. Representante do Ministério Público: Procurador Júlio Marcelo de Oliveira.
	1.5. Unidade Técnica: Secretaria de Fiscalização de Pessoal (Sefip) .
	1.6. Representação legal: não há.
	1.7. Determinar:
	1.7.1. ao Centro de Tecnologia da Informação Renato Archer que, no prazo de 30 (trinta) dias, contados a da ciência deste Acórdão, cadastre no Sisac, os novos atos de aposentadoria relacionados no item 1.1 deste Acórdão, corrigindo as falhas apontadas pelo TCU, além de preencher o campo de “Esclarecimentos do Gestor de Pessoal” para detalhar e justificar a situação concreta, nos termos do art. 260, § 6º, do Regimento Interno do TCU, e, via controle interno, encaminhe os referidos atos ao Tribunal de Contas da União para a derradeira apreciação;
	1.7.2. à Sefip que adote as seguintes medidas:
	1.7.2.1. envie a cópia do presente Acórdão, acompanhado do parecer da unidade técnica, ao Centro de Tecnologia da Informação Renato Archer, para ciência e adoção das providências cabíveis; e
	1.7.2.2 arquive o presente processo, sem prejuízo de promover o monitoramento da determinação prolatada pelo item 1.7.1 deste Acórdão

Segunda Câmara

Antônio Montes Filho (CPF XXX.165.508-XX); Carlos Alberto dos Santos Passos (CPF XXX.529.788-XX); Eunice Nogueira Duarte (CPF XXX.605.248-XX); José Jali Rodrigues de Souza (CPF XXX.949.848-XX); Marinalva Muniz Rocha (CPF XXX.751.248-XX); Roberto Fernandes Tavares Filho (CPF XXX.041.606-XX) e Roberto de Oliveira (CPF XXX.982.738-XX).

ANDRÉ DE CARVALHO

não há.

Procurador Júlio Marcelo de Oliveira.

APOSENTADORIA (APOS)

Secretaria de Fiscalização de Pessoal (Sefip).